【裁判字號】    96,訴,1403
【裁判日期】    970425
【裁判案由】    毒品危害防制條例
【裁判全文】
臺灣高雄地方法院刑事判決              96年度訴字第1403號
公  訴  人  臺灣高雄地方法院檢察署檢察官
被      告  甲○○
選任辯護人  陳意青律師
            陳里己律師
上列被告因毒品危害防制條例案件，經檢察官提起公訴（96年度
偵字第1948號），本院判決如下：
    主  文
甲○○犯藥事法第八十三條第一項之轉讓禁藥罪，共七罪，各處
有期徒刑柒月，均減為有期徒刑參月又拾伍日，該七罪扣案之甲
基安非他命貳包（均含包裝袋，驗前淨重分別為壹柒點捌壹柒公
克、零點壹玖捌公克；驗後淨重分別為壹柒點捌壹伍公克、零點
壹玖柒公克）均沒收銷燬之；扣案之分裝杓壹支、玻璃球貳支，
均沒收之。應執行有期徒刑壹年拾月，扣案之甲基安非他命貳包
（含包裝袋，驗前淨重分別為壹柒點捌壹柒公克、零點壹玖捌公
克；驗後淨重分別為壹柒點捌壹伍公克、零點壹玖柒公克）均沒
收銷燬之；扣案之分裝杓壹支、玻璃球貳支，均沒收之。
其餘被訴部分無罪。
    事  實
一、甲○○明知甲基安非他命係管制之第二級毒品，亦屬中央衛
    生主管機關明令公告禁止製造、輸入、輸出或販賣之毒害藥
    品（禁藥），不得轉讓、持有，先於民國96年12月底出發前
    往台東前之某日，在屏東縣之某處，向真實姓名年籍均不詳
    綽號「杉仔」之成年男子，以新台幣（下同）2 萬5 千元之
    代價，購買第二級毒品甲基安非他命半兩，旋與丙○○前往
    台東旅遊，在台東旅遊期間，竟基於轉讓甲基安非他命之犯
    意，分別於95年96年1 月1 日某時、96年1 月2 日某時、96
    年1 月3 日某時、96年1 月4 日某時、96年1 月5 日某時、
    96年1 月6 日某時，在台東富岡漁港港口附近之飯店房間內
    ；96年1 月8 日凌晨0 時，在台東市貴族汽車旅館房間內，
    分別先將約一粒米粒大小數量之甲基安非他命置入玻璃球內
    ，再以燒烤產生煙霧之方式，與丙○○一起施用，而無償轉
    讓第二級毒品甲基安非他命予丙○○計7 次，嗣於96年1 月
    8 日下午13時25分許，在高雄縣九曲堂火車站內人行地下道
    ，為警查獲，並當場扣得之甲基安非他命2 包（均含包裝袋
    ，驗前淨重分別為17.817公克、0.198 公克；驗後淨重分別
    為17.8 15 公克、0. 197公克）；甲○○所有供轉讓丙○○
    施用毒品所用之分裝杓1 支、玻璃球2 個，始知悉上情。
二、案經海巡署南部地區巡防局屏東機動查緝隊報告台灣高雄地
    方法院檢察署檢察官偵查起訴。
    理  由
壹、證據能力部分
一、被告甲○○於警詢之供述：
    按訊問被告，應全程連續錄音；必要時，並應全程連續錄影
    。但有急迫情況且經記明筆錄者，不在此限。筆錄內所載之
    被告陳述與錄音或錄影之內容不符者，除有前項但書情形外
    ，其不符之部分，不得作為證據，刑事訴訟法第100 條之1
    第1 項、第2 項定有明文。被告之警詢筆錄第4 頁倒數第3
    行至第5 頁第1 行中記載「問：你是否曾販賣毒品給他人？
    答：不曾。問：你是否曾轉讓或提供毒品他人吸食？答：我
    不曾轉讓給人，只有提供給女友丙○○吸食」等語，經當庭
    播放錄音光碟勘驗後，並無此段對話之錄音內容與警詢筆錄
    不符，是依前開規定，前開警詢筆錄記載，不得做為證據。
二、證人丙○○警詢證述：
（一）按訊問被告，應全程連續錄音；必要時，並應全程連續錄
      影。但有急迫情況且經記明筆錄者，不在此限。筆錄內所
      載之被告陳述與錄音或錄影之內容不符者，除有前項但書
      情形外，其不符之部分，不得作為證據，刑事訴訟法第10
      0 條之1 第1 項、第2 項定有明文。對於被告以外之人，
      筆錄內所載之陳述與錄音之內容不符者，效果如何，雖未
      明文規定，惟應類推適用前開規定（最高法院96年台上字
      第6168號判決參照）。證人丙○○之警詢筆錄第4 頁第5
      行至第8 行中記載「甲○○提供約7 次的甲基安非他命給
      我吸食，因為我要吸食甲基安非他命時都是從他放在住處
      桌上的安非他命中拿取吸食，我每次拿取吸食時甲○○都
      在場」等語，經當庭播放錄音光碟勘驗後，並無此段話之
      錄音內容，是依前開規定，前開警詢筆錄記載，不得做為
      證據。
（二）按被告以外之人於檢察事務官、司法警察官或司法警察調
      查中所為之陳述，與審判中不符時，其先前之陳述具有較
      可信之特別情況，且為證明犯罪事實存否所必要者，得為
      證據，刑事訴訟法第159 條之2 定有明文。所謂「前後陳
      述不符」之要件，應就前後階段之陳述進行整體判斷，以
      決定其間是否具有實質性差異，惟無須針對全部陳述作比
      較，陳述之一部分有不符，亦屬之。而所謂「較可信之特
      別情況」之情形，亦應就前後陳述時之各種外部情況進行
      比較，以資決定何者外部情況具有可信性。若陳述係在特
      別可信之情況下所為，則虛偽陳述之危險性即不高，雖係
      審判外陳述，或未經被告反對詰問，仍得承認其有證據能
      力。查證人丙○○於警詢中陳述，與本院審理時證稱，已
      有前後陳述不符之情形，本院審酌證人丙○○於警詢時係
      與被告分開製作筆錄之事實，業據證人即警員曾勝楠於本
      院審理時證述明確（本院卷第140 頁倒數第10行至倒數第
      8 行），較未受被告外力影響。另證人丙○○於筆錄製作
      過程中並無毒癮發作，亦未遭不法取供等情，復經證人丙
      ○○於警詢中證陳：精神狀況良好可以接受製作筆錄，出
      於意識清醒時所陳述、警方人員沒有對其刑求逼供等語（
      詳警卷第8 頁、第11頁）。故證人丙○○警詢陳述，客觀
      上應具有較可信之特別情況，且亦為證明犯罪事實存否所
      必要，依上揭規定，證人丙○○警詢中之證言自有證據能
      力（不含前開筆錄內容中與錄音不符部分）。
三、證人丙○○偵訊證述：
    按被告以外之人於偵查中向檢察官所為陳述，除顯有不可信
    之情況者外，得為證據，刑事訴訟法第159 條之1 第2 項定
    有明文。偵查中對被告以外之人所為之偵查筆錄，或被告以
    外之人向檢察官所提之書面陳述，性質上均屬傳聞證據。惟
    現階段刑事訴訟法規定檢察官代表國家偵查犯罪、實施公訴
    ，依法其有訊問被告、證人及鑑定人之權，證人、鑑定人且
    須具結，而實務運作時，檢察官偵查中向被告以外之人所取
    得之陳述，原則上均能遵守法律規定，不致違法取供，其可
    信度極高。職是，被告以外之人前於偵查中已具結而為證述
    ，除反對該項供述得具有證據能力之一方，已釋明「顯有不
    可信之情況」之理由外，不宜即遽指該證人於偵查中之陳述
    不具證據能力。證人丙○○於偵查中之陳述部分，既經具結
    ，又經本院當庭播放偵訊光碟勘驗後，證人丙○○之偵訊筆
    錄雖未逐字照錄，僅記載其證述之重點，惟偵訊筆錄之記載
    與錄音內容相符；且證人丙○○經辯護人聲請到庭接受詰問
    ，已賦予被告甲○○反對詰問之機會，是依前開說明，並參
    以丙○○於偵查中之陳述，並無證據證明顯有不可信之情形
    ，應有證據能力。
四、按被告以外之人於審判外之陳述，雖不符刑事訴訟法第159
    條之1 至第159 條之4 之規定，而經當事人於審判程序同意
    作為證據，法院審酌該言詞陳述或書面陳述作成時之情況，
    認為適當者，亦得為證據，刑事訴訟法第159 條之5 第1 項
    定有明文。本判決所引用除之證據資料（詳後引證據），其
    中傳聞證據部分，縱無刑事訴訟法第159 條之1 至第159 條
    之4 或其他規定之傳聞證據例外情形，亦因被告、辯護人及
    檢察官或同意可作為證據使用，或未聲明異議，依刑事訴訟
    法第159 條之5 第1 項、第2 項之規定，本院審酌該證據作
    成之情況，認為適當，應得為證據。
貳、有罪部分
一、訊據被告甲○○否認有何轉讓第二級毒品甲基安非他命之犯
    行，辯稱：與丙○○係同居男女朋友，並合資購買甲基安非
    他命，丙○○欲施用毒品時可自行取用等語。經查：
（一）被告甲○○於96年12月底出發前往台東前之某日，在屏東
      縣之某處，以2 萬5 千元之代價，向真實姓名年籍均不詳
      綽號「杉仔」之成年男子，購買第二級毒品甲基安非他命
      半兩，旋與女友丙○○前往台東旅遊，在台東旅遊期間，
      於96年1 月1 日某時、96年1 月2 日某時、96年1 月3 日
      某時、96年1 月4 日某時、96年1 月5 日某時、96年1 月
      6 日某時，在台東富岡漁港港口附近之飯店房間內；96年
      1 月8 日凌晨0 時，在台東市貴族汽車旅館房間內，由被
      告先將約一粒米粒大小數量之甲基安非他命置入玻璃球內
      ，再以燒烤產生煙霧之方式，與丙○○一起施用第二級毒
      品甲基安非他命7 次，嗣於96年1 月8 日下午13時25分許
      ，在高雄縣九曲堂火車站內人行地下道，為警查獲，並當
      場扣得之甲基安非他命2 包（含包裝袋，驗前淨重分別為
      17.817公克、0.198 公克；驗後淨重分別為17.815公克、
      0.197 公克）、分裝杓1 支、玻璃球2 個、裝毒品布袋1
      個等情。業據被告自承在卷（本院卷第72頁不爭執事項、
      第177 頁倒數第4 行至最後一行）；核與證人丙○○於本
      院審理時證述相符（本院卷第174 頁倒數第11行至第176
      頁第9 行、第17 7頁倒數第14行至倒數第12行、第176 頁
      第3 行至第9 行）。復有海巡署屏東機動查緝隊搜索扣押
      筆錄、扣押物品目錄表、照片、高雄市立凱旋醫院96年1
      月22日第G-007 號、第G-008 號濫用藥物尿液檢驗報告及
      96年度毒品防制條例尿液送驗編號與真實姓名對照表（警
      卷第13頁至第24頁；偵卷第21頁至第23頁），而上開扣案
      之甲基安非他命2 包（驗前淨重分別為17.817公克、
      0.198 公克；驗後淨重分別為17.815公克、0.197 公克）
      ，經送高雄醫學大學附設中和紀念醫院檢驗後，確為甲基
      安非他命，有該院96年1 月30日0000-000號、0000-000號
      檢驗報案在卷可參（偵卷第20頁、第20-1頁）；而扣案之
      分裝杓1 支、玻璃球2 個，經分別送高雄醫學大學附設中
      和紀念醫院檢驗，均呈甲基安非他命陽性反應，有該院96
      年3 月6 日第0000-0 00 號、第0000-000號及0000-000號
      檢驗報告在卷足憑（本院卷第42頁至第44頁）。是此部分
      事實，堪以認定。
（二）證人丙○○雖於本院審理中證述：與被告於94年9 月份開
      始同居，被告每月均將錢財交給其保管，被告平均約2 星
      期會買1 錢之甲基安非他命，都會跟其要錢，購買毒品之
      價格約5 千至7 千元不等，其曾與被告一起購買甲基安非
      他命，被告買回安非他命有時會放在桌上，有時找不到，
      會詢問被告，其施用甲基安非他命時，不用告知被告，因
      為甲基安非他命是一起買的等語（本院卷第169 頁第14行
      至第171 頁倒數第10行、第173 頁倒數第5 行至倒數第2
      行）。惟關於證人丙○○是否出資購買毒品之事實，業據
      被告於偵查中陳稱：未向丙○○拿過購買毒品的錢等語（
      詳偵卷第9 頁第1 行）；核與證人丙○○於於偵查中證陳
      ：向被告拿毒品時，並未出錢等語相符（偵卷第7 頁倒數
      第8 行至第9 行），則被告、證人丙○○是否共同出資購
      買甲基安非他命施用，已非無疑。再者，證人丙○○已於
      警詢時證述：毒品是被告放在桌上，其偷拿的（嗣改稱：
      不算是偷的），曾與被告一起施用甲基安非他命，被告沒
      有向其收取費用等語明確（本院卷第110 頁最後一行至第
      111 頁14行）。復於偵訊中證述：最後一次施用甲基安非
      他命是96年1 月8 日凌晨0 時，在貴族精品汽車旅館，大
      約已經連續施用5 、6 天，甲基安非他命是被告給的；其
      想施用甲基安非他命時，會跟被告說，被告就會將甲基安
      非他命放在桌上或椅子上，其拿了就用，被告有在場等語
      綦詳（偵卷第6 頁第17行至第22行；本院卷第112 頁第4
      行至第21行）。且於本院審理時證稱：被告不贊成其施用
      甲基安非他命，且會勸導被告甲基安非他命不好，不要施
      用，被告勸其不要施用時，其並未向被告表示其亦有出資
      等語明確（本院卷第176 頁倒數第21行至倒數第10行）。
      觀之前開證述，被告既不贊成證人丙○○施用第二級毒品
      ，為何會與證人丙○○共同出資購買甲基安非他命。且若
      證人丙○○與被告合資購買甲基安非他命，則被告為何要
      阻止證人丙○○施用甲基安非他命；而證人丙○○既參與
      出資，當欲施用甲基安非他命時，應可逕行取用甲基安非
      他命施用，又為何於警詢中對取用毒品之方式，無法確認
      先陳稱：係偷拿的等語；復又稱：不算是偷拿的等語。且
      於被告阻止其施用時，為何不向被告反駁其亦有出資購買
      甲基安非他命，被告無權阻止其施用。是證人丙○○嗣於
      本院翻異前詞，與常情不符，應不可採信。此外，被告於
      偵查及本院勘驗之警詢錄影光碟中亦供稱：96年1 月1 日
      與證人丙○○至台東，每天都在一起，其取得甲基安非他
      命後，就與證人丙○○一起施用，拿甲基安非他命給證人
      丙○○施用，沒有收取費用等語（偵卷第9 頁第7 行至第
      10頁第15行；本院卷第206 頁至第207 頁）。是可知被告
      確實有於上開時、地，轉讓甲基安非他命供證人丙○○施
      用。從而，被告於上開時地，轉讓甲基安非他命予證人丙
      ○○施用之事實，應堪認定。
二、查甲基安非他命係屬毒品危害防制條例第2 條第2 項第2 款
    所列之第二級毒品，亦屬中央衛生主管機關明令公告禁止製
    造、輸入、輸出或販賣之毒害藥品（禁藥），不得販賣、轉
    讓或持有。按行為人明知為禁藥即甲基安非他命而轉讓予他
    人者，除成立毒品危害防制條例第8 條第2 項之轉讓第二級
    毒品罪外，亦構成藥事法第83條第1 項之轉讓禁藥罪，此係
    屬同一犯罪行為而同時有2 種法律可資處罰之「法條（規）
    競合」情形，應依「重法優於輕法」、「後法優於前法」等
    法理，擇一處斷（最高法院96年度台上字第3582號判決意旨
    參照）。本件被告轉讓第二級毒品之數量為一粒米大小，可
    見被告轉讓之甲基安非他命數量甚微，堪認未達行政院93
    年1 月7 日院台法字第0930080551號令頒轉讓持有毒品加重
    其持之數量標準第2 條，關於第二級毒品在10公克以上之規
    定，則比較藥事法第83條第1 項及毒品危害防制條例第8 條
    第2 項所定刑度結果，以藥事法第83條第1 項所定刑度較重
    ，依前述「重法優於輕法」之法理，被告上開犯行，即均應
    優先適用藥事法第83條第1 項之規定處斷。核被告所為均係
    犯藥事法第83條第1 項明知為禁藥而轉讓罪。公訴意旨固認
    被告所為上開犯行，均係涉犯毒品危害防制條例第8 條第2
    項轉讓第二級毒品罪，惟該部分犯行應係涉犯藥事法第83條
    第1 項明知為禁藥而轉讓罪，前已敘明，公訴意旨認係涉犯
    轉讓第二級毒品罪，尚有未合，然其基本事實同一，本院自
    應予以審理，並變更起訴法條。被告持有第二級毒品甲基安
    非他命後予以轉讓，其持有第二級毒品之低度行為，均應為
    轉讓禁藥之高度行為所吸收，不另論罪。又被告所為轉讓甲
    基安非他命7 次予丙○○，犯意各別，行為互異，均應分論
    併罰。另經本院當庭播放被告警詢之錄影光碟勘驗後，被告
    於警詢中係陳稱：與證人丙○○公家用（台語）（本院卷第
    206 頁），並未承認無償「提供」毒品予證人丙○○施用；
    且證人丙○○已於警詢中陳稱：曾與被告一起施用，被告未
    向其收錢等語，即可認定被告無自首之情事，附此敘明。爰
    審酌被告轉讓甲基安非他命予他人施用，危害他人身心健康
    ，行為實有不當，且犯後仍未坦承犯行，態度非佳，及其轉
    讓甲基安非他命之數量、手段等一切情狀，分別量處如主文
    所示之刑。又被告上開轉讓禁藥犯行之犯罪時間均在96年4
    月24日以前，合於中華民國96年罪犯減刑條例規定之減刑條
    件，應依該條例第2 條第1 項第3 款，各減其刑期2 分之1
    ，並定其應執行之刑。
三、查獲之第二級毒品甲基安非他命禁藥，雖依藥事法第79條規
    定應由主管之行政機關沒入銷燬之，惟本件尚未經行政機關
    沒入銷燬，又甲基安非他命係屬毒品危害防制條例第2 條第
    2 項第2款 之第二級毒品，為法院應義務沒收之物，因藥事
    法並無對於查獲之第二級毒品甲基安非他命禁藥沒收之規定
    ，而毒品危害防制條例第18條第1 項前段已有查獲之第二級
    毒品甲基安非他命應予沒收銷燬之特別規定，屬刑法第11條
    但書之情況，自不得再行援用刑法總則違禁物之一般沒收規
    定，依法應依毒品危害防制條例第18條第1 項前段諭知沒收
    銷燬之。是扣案之白色晶體2 包（含包裝袋，驗前淨重分別
    為17.817公克、0.198 公克；驗後淨重分別為17.815公克、
    0. 197公克），經送驗後，確為甲基安非他命，業如前述。
    而盛裝上揭甲基安非他命之包裝袋2 個，具有防止毒品裸露
    、逸出及潮濕之功用，並便於攜帶，分別與上開毒品難以析
    離，應視同毒品，不問屬於犯人與否，應均依毒品危害防制
    條例第18條第1 項前段規定，分別宣告沒收銷燬之。至鑑驗
    時鑑驗損耗部分業已滅失，毋庸宣告沒收銷燬。扣案之分裝
    杓1 支、玻璃球2 個，均係被告所有，供轉讓甲基安非他命
    所用之物，均依毒品危害防制條例第19條第1 項規定，均宣
    告沒收。扣案之門號000000 0000 號、門號0000000000號行
    動電話、裝甲基安非他命之布袋1 個及現金25萬，無證據證
    明係供被告轉讓第二級毒品所用之物或購入甲基安非他命所
    用，爰不予宣告沒收。
參、無罪部分
一、公訴意旨略以：被告甲○○明知甲基安非他命係管制之第二
    級毒品，不得轉讓、持有，竟基於轉讓第二級毒品之犯意，
    於95年9 月30日，在高雄縣大寮鄉○○村○○路42號住處，
    將約一粒米粒大小數量之甲基安非他命置入玻璃球內，再以
    燒烤產生煙霧之方式，無償轉讓第二級毒品甲基安非他命予
    丙○○施用，因認被告涉犯毒品危害防制條例第8 條第2 項
    轉讓第二級毒品甲基安非他命罪嫌。
二、按犯罪事實應依證據認定之，無證據不得認定犯罪事實；不
    能證明被告犯罪者，應諭知無罪之判決。又被告或共犯之自
    白，不得作為有罪判決之唯一證據，仍應調查其他必要之證
    據，以察其是否與事實相符。刑事訴訟法第154 條第2 項、
    第301 條第1 項前段、第156 條第2 項分別定有明文。而事
    實之認定，應憑證據，如未能發現相當證據，或證據不足以
    證明，自不能以推測或擬制之方法，以為裁判基礎（最高法
    院40年台上字第86號判例意旨足資參照）。又依刑事訴訟法
    第161 條第1 項之規定：檢察官就被告犯罪事實，應負舉證
    責任，並指出證明之方法。因此，檢察官對於起訴之犯罪事
    實，應負提出證據及說服之實質舉證責任。倘其所提出之證
    據，不足為被告有罪之積極證明，或其指出證明之方法，無
    從說服法院以形成被告有罪之心證，基於無罪推定之原則，
    自應為被告無罪判決之諭知，最高法院92年台上字第128 號
    判例要旨足參）。再按刑事訴訟法第156 條第2 項規定之立
    法目的乃欲以補強證據擔保自白之真實性；亦即以補強證據
    之存在，藉之限制自白在證據上之價值。而所謂補強證據，
    則指除該自白本身外，其他足資以證明自白之犯罪事實確具
    有相當程度真實性之證據而言。雖其所補強者，非以事實之
    全部為必要，但亦須因補強證據與自白之相互利用，而足使
    犯罪事實獲得確信者，始足當之。此亦有最高法院74年台覆
    字第10號判例意旨可參。
三、本件公訴人認被告涉犯轉讓第二級毒品甲基安非他命犯行，
    無非係以：被告於偵查中之自白，且有扣案之甲基安非他命
    2 包、分裝杓1 支、玻璃吸食器2 個等物證，資為論罪依據
    。
四、訊據被告堅詞否認有何轉讓第二級毒品甲基安非他命之犯行
    ，辯稱：與證人丙○○係同居男女朋友，其與證人丙○○合
    資購買甲基安非他命，想施用的人就可以拿去用等語。查被
    告雖曾於偵查中供稱：95年9 月開始提供證人丙○○施用甲
    基安非他命，95年9 月30日其拿回甲基安非他命後，與證人
    丙○○於高雄縣大寮鄉○○村○○路42號住處，一起施用等
    語（見偵卷第9 頁第7 行至第10頁最後一行）。惟證人丙○
    ○於偵訊及本院審理時證稱：95年9 月30日在高雄縣鳳山市
    ○○路148 號4 樓之住處，用玻璃球燒烤施用甲基安非他命
    ，所施用之甲基安非他命是向綽號「小芬」之友人買的（偵
    卷第6 頁第14行至第16行、第21行第22行、第10頁第3 行至
    第5 行；本院卷第173 頁倒數第5 行、第174 頁倒數第8 行
    至第175 頁第1 行）。是被告於95年9 月30日是否有轉讓甲
    基安非他命予證人丙○○之事實，不無疑義，尚須參酌其他
    證據以認定。惟公訴人所提出之扣案之甲基安非他命2 包、
    分裝杓1 支、玻璃吸食器2 個等證據，僅能證明被告於96年
    1 月8 日被查獲時，確持有上開物品，但無法佐證被告於被
    查獲之3 個月前即95年9 月30日有轉讓甲基安非他命予證人
    丙○○之事實，衡諸前開判例要旨，上開證據與被告供述之
    相互利用，尚不足使上開公訴意旨之犯罪事實獲得確信，自
    不符合刑事訴訟法第156 條第2 項補強證據之要求。
五、綜上所述，尚難僅憑被告上開之供述，即認被告於95年9 月
    30日，在高雄縣大寮鄉○○村○○路42號住處，轉讓甲基安
    非他命予證人丙○○施用，公訴人所舉之證據尚不足以令本
    院形成被告於上開時、地轉讓第二級毒品甲基安非他命犯行
    之有罪心證。此外，復查無其他積極證據足資認定被告確有
    公訴人所指之前揭犯行，既不能證明被告犯罪，揆諸前開法
    條之規定，依法自應為被告無罪之諭知。
據上論斷，應依刑事訴訟法第299 條第1 項前段、第300 條、第
301 條第1 項前段，藥事法第83條第1 項，毒品危害防制條例第
18條第1 項前段、第19條第1 項，刑法第11條、第51條第5 款，
中華民國96年罪犯減刑條例第2 條第1 項第3 款、第7 條，判決
如主文。
本案經檢察官乙○○到庭執行職務。
中    華    民    國    97    年    4     月    25    日
                  刑事第十五庭  審判長法  官  方百正
                                      法  官  戴韻玲
                                      法  官  王碧瑩
以上正本證明與原本無異。
如不服本判決應於收受本判決後10日內向本院提出上訴書狀，並
應敘述具體理由，如未敘述上訴理由者，應於上訴期間屆滿後20
日內補提理由書狀於本院（均須按他造當事人之人數附繕本）「
切勿逕送上級法院」。
中    華    民    國    97    年    4     月    28    日
                                      書記官  蔡語珊
附錄本案論罪科刑法條：
藥事法第八十三條
明知為偽藥或禁藥，而販賣、供應、調劑、運送、寄藏、牙保、
轉讓或意圖販賣而陳列者，處七年以下有期徒刑，得併科新臺幣
五百萬元以下罰金。
犯前項之罪，因而致人於死者，處七年以上有期徒刑，致重傷者
，處三年以上十二年以下有期徒刑。
因過失犯第一項之罪者，處二年以下有期徒刑、拘役或科新臺幣
三十萬元以下罰金。
第一項之未遂犯罰之。
毒品危害防制條例第八條
轉讓第一級毒品者，處一年以上七年以下有期徒刑，得併科新臺
幣一百萬元以下罰金。
轉讓第二級毒品者，處六月以上五年以下有期徒刑，得併科新臺
幣七十萬元以下罰金。
轉讓第三級毒品者，處三年以下有期徒刑，得併科新臺幣三十萬
元以下罰金。
轉讓第四級毒品者，處一年以下有期徒刑，得併科新臺幣十萬元
以下罰金。
前四項之未遂犯罰之。
轉讓毒品達一定數量者，加重其刑至二分之一，其標準由行政院
定之。


司法院資訊處製作；財團法人民間司法改革基金會備份。
